【裁判字號】    97,訴,1358
【裁判日期】    970512
【裁判案由】    毒品危害防制條例
【裁判全文】
臺灣臺中地方法院刑事判決              97年度訴字第1358號
公  訴  人  臺灣臺中地方法院檢察署檢察官
被      告  甲○○
上列被告因毒品危害防制條例案件，經檢察官提起公訴（97年度
毒偵字第1213號），被告在本院準備程序進行中就被訴事實為有
罪之陳述，受命法官於告知簡式審判程序之旨，並聽取當事人之
意見後，本院合議庭裁定由受命法官獨任依簡式審判程序，判決
如下：
    主  文
甲○○施用第一級毒品，累犯，處有期徒刑拾月，扣案之第一級
毒品海洛因合計淨重壹貳點壹公克沒收銷燬之、空包裝袋捌個
沒收；又施用第二級毒品，累犯，處有期徒刑陸月，扣案之第二
級毒品甲基安非他命包（驗餘毛重肆點捌肆壹公克）沒收銷
燬之、吸食器壹支沒收。應執行有期徒刑壹年貳月，扣案之第一
級毒品海洛因合計淨重壹貳點壹公克、第二級毒品甲基安非他
命包（驗餘毛重肆點捌肆壹公克）沒收銷燬之、空包裝袋捌
個、吸食器壹支均沒收。
    事  實
一、甲○○前因違反肅清煙毒條例、麻醉藥品管制條例案件，經
    法院判處有期徒刑3年4月、2月，應執行有期徒刑3年5月確
    定，於民國84年12月18日縮短刑期假釋出獄，復於85年間之
    假釋期間因違反肅清煙毒條例、麻醉藥品管制條例案件，經
    法院判處有期徒刑4年1月、7月，應執行有期徒刑4年3月確
    定，再於86年間因違反肅清煙毒條例案件，經法院判處有期
    徒刑4年4月確定，因違反麻醉藥品管制條例案件，經法院判
    處有期徒刑7月確定，及因竊盜案件，經法院判處有期徒刑4
    月確定，上開3案件，經定應執行刑有期徒刑5年，經撤銷前
    開假釋接續執行，嗣因減刑，於96年7月16日縮刑期滿執行
    完畢。又曾因施用毒品案件，經送觀察、勒戒後，認有繼續
    施用毒品之傾向，再令入戒治處所施以強制戒治後，於93年
    8 月11日釋放，並由臺灣南投地方法院檢察署檢察官以93年
    度戒毒偵字第100、101號為不起訴處分確定。詎仍不知悔改
    ，先後於97年2月20日上午9時許及下午4時許，在其位於臺
    中縣霧峰鄉○○路146巷63弄23號之租屋處內，分別以將第
    二級毒品甲基安非他命少許置於吸食器內，以火加熱燒烤，
    使之產生白煙，再以口鼻吸入煙氣之方式，及將第一級毒品
    海洛因少許摻入香菸內吸食之方式，施用第二級毒品甲基安
    非他命及第一級毒品海洛因各1次。嗣為警於97年2月20日晚
    上8時20分許，持搜索票在其上開租屋處執行搜索時查獲，
    並扣得第一級毒品海洛因8包（合計淨重12.13公克，空包裝
    總重3.05公克）、第二級毒品甲基安非他命3包（合計毛重
    4.8 515公克，驗餘毛重4.8431公克）及其所有供施用第二
    級毒品甲基安非他命使用之吸食器1支。
二、案經臺中縣警察局霧峰分局報告臺灣臺中地方法院檢察署檢
    察官偵查起訴。
    理  由
壹、程序方面：
一、按除被告所犯為死刑、無期徒刑、最輕本刑為3年以上有期
    徒刑之罪或高等法院管轄第一審案件者外，於法院行準備程
    序進行中，被告先就被訴事實為有罪之陳述時，審判長得告
    知被告簡式審判程序之旨，並聽取當事人、代理人、辯護人
    及輔佐人之意見後，裁定進行簡式審判程序；且受命法官行
    準備程序，與法院或審判長有同一之權限；又簡式審判程序
    之證據調查，不受刑事訴訟法第159條第1項、第161條之2、
    第161條之3、第163條之1及第164條至第170條規定之限制，
    刑事訴訟法第273條之1第1項、第279條第2項前段、第273條
    之2分別定有明文。
二、查本件被告甲○○所犯為死刑、無期徒刑、最輕本刑為3年
    以上有期徒刑以外之罪，且非高等法院管轄第一審之案件，
    經本院合議庭裁定由受命法官行準備程序時，被告就被訴事
    實為有罪之陳述後，復經本院合議庭裁定由受命法官獨任行
    簡式審判程序，是其證據之調查，自不受刑事訴訟法第159
    條第1項、第161條之2、第161條之3、第163條之1及第164條
    至第170條規定之限制，合先敘明。
貳、實體方面：
一、現行刑事訴訟法為保障被告之反對詰問權，排除具有虛偽危
    險性之傳聞證據，以求實體真實之發見，於該法第159條第1
    項明定被告以外之人於審判外之言詞或書面陳述，除法律有
    規定者外，不得作為證據。本件檢察官及被告於本院準備程
    序及審理程序中，並未就本案卷內證據資料之證據能力提出
    爭執，且迄於言詞辯論終結前，均未主張有刑事訴訟法第15
    9條第1項不得為證據之情形，應認均已同意本案卷內之證據
    資料均得作為本案證據，且經本院審酌後，認無不適當之情
    形，是本案卷內之證據均有證據能力，合先敘明。
二、認定犯罪事實所根據的證據及理由：
  (一)被告於本院審理中坦白承認供稱：伊確實有於事實欄所載之
    時、地，施用第一級毒品海洛因、第二級毒品甲基安非他命
    各1次之事實等語明確，核與被告為警採尿送驗結果，確呈
    嗎啡、甲基安非他命陽性反應，此有被告之真實姓名年籍對
    照表、中山醫學大學附設醫院檢驗科藥物檢測中心97年3月7
    日實驗編號0000000號尿液檢驗報告各1份附卷可憑，被告之
    自白堪認與事實相符，洵堪採信。
  (二)有第一級毒品海洛因8包（合計淨重12.13公克，空包裝總重
    3.05公克）、第二級毒品甲基安非他命3包（合計毛重4.851
    5公克，驗餘毛重4.8431公克）及其所有供施用第二級毒品
    甲基安非他命使用之吸食器1支扣案，此有搜索扣押筆錄、
    扣押物品清單、刑案現場測繪圖各1份、現場及查獲照片7幀
    附卷可稽。
  (三)扣案之第一級毒品海洛因，經送法務部調查局濫用藥物實驗
    室鑑定結果，認「一、送鑑粉末檢品2包均含第一級第6項毒
    品海洛因成分，合計淨重0.96公克（空包裝總重0.84公克）
    。二、送驗塊狀檢品6包均含第一級第6項毒品海洛因成分，
    合計淨重11.17公克（空包裝總重2.21公克），純度47.04%
    ，純質淨重5.25公克。」，此有該局97年3月24日調科壹字
    第09723016040號鑑定書1份附卷可憑；又扣案第二級毒品甲
    基安非他命，經送行政院衛生署草屯療養院鑑定結果，均檢
    出第二級毒品甲基安非他命（合計毛重4.8515公克，驗餘毛
    重4.8431公克），此有該院97年3月21日草療鑑字第0970002
    361號鑑定書1份存卷可參。
  (四)被告前因施用毒品案件，曾受如事實欄所載之觀察、勒戒及
    強制戒治執行完畢釋放出所，此有臺灣高等法院被告前案紀
    錄表及臺灣臺中地方法院檢察署刑案資料查註紀錄表各1份
    在卷足憑，被告於上開強制戒治執行完畢釋放後5年內再犯
    施用第一級、第二級毒品案件，堪予認定。
  (五)本件事證明確，被告犯行洵堪認定。
二、論罪科刑的理由：
  (一)查海洛因、甲基安非他命分屬毒品危害防制條例第2條第2項
    第1款、第2款規定之第一級、第二級毒品，核被告所為，係
    違反毒品危害防制條例第10條第1項、第2項之施用第一級、
    第2級毒品罪。
  (二)被告於施用前，持有第一級毒品海洛因、第二級毒品甲基安
    非他命，進而施用，其持有之低度行為應為施用之高度行為
    所吸收，不另論罪。
  (三)被告前曾受如事實欄所載刑之宣告及執行完畢，此有臺灣高
    等法院被告前案紀錄表及臺灣臺中地方法院檢察署刑案資料
    查註紀錄表在卷足憑，其前受有期徒刑執行完畢，於5年內
    再故意犯本件最重本刑為有期徒刑以上之罪，為累犯，應依
    刑法第47條第1項之規定加重其刑。
  (四)爰審酌被告犯罪之動機、目的，前經觀察、勒戒、強制戒治
    仍不知戒絕，施用毒品時間非短，施用毒品犯罪係自戕行為
    ，對他人權益損害非鉅，犯罪後坦承犯行，態度良好等一切
    情狀，分別量處如主文所示之刑，並定其應執行之刑。
  (五)扣案之第一級毒品海洛因合計淨重12.13公克、第二級毒品
    甲基安非他命3包（合計毛重4.8515公克，驗餘毛重4.8431
    公克），為查獲之毒品，應依毒品危害防制條例第18條第1
    項前段規定沒收銷燬之（供包裝第二級毒品甲基安非他命之
    包裝袋因無法將毒品與包裝袋完全析離，故一併諭知沒收銷
    燬之，供包裝第一級毒品海洛因之包裝袋8個，送鑑定結果
    為淨重，應可認為得將毒品與包裝袋完全析離，故應另為沒
    收之諭知）；扣案之吸食器1支、供包裝第一級毒品海洛因
    使用之空包裝袋8個，係供犯罪所用之物，且為被告所有，
    業經被告供明在卷可按，爰依刑法第38條第1項第2款併予宣
    告沒收。
參、適用法律依據：
  (一)刑事訴訟法第273條之1第1項、第299條第1項前段。
  (二)毒品危害防制條例第10第1項、第2項、第18條第1項前段。
  (三)刑法第11條前段、第47條第1項、第51條第5款、第38條第1
    項第2款。
本案經檢察官乙○○到庭執行職務。
中    華    民    國    97    年    5     月    12    日
                   刑事第一庭    法  官  洪挺梧
以上正本證明與原本無異。
如不服本判決，應於收受送達後10日內向本院提出上訴書狀（應
敘述具體理由並附繕本）。
上訴書如未敘述理由，應於上訴期間屆滿後20日內補提理由書於
本院。
                                 書記官  劉雅玲
中    華    民    國    97    年    5     月    12    日
附錄本判決論罪科刑法條：
毒品危害防制條例第10條
施用第一級毒品者，處6月以上5年以下有期徒刑。
施用第二級毒品者，處 3 年以下有期徒刑。


司法院資訊處製作；財團法人民間司法改革基金會備份。
